# 关于股东减资&&外资股东变更

提问人：zylrjq 时间：2020-11-24 16:07:00
1 、股东减资
B公司是为上市公司A公司的控股子公司，目前B公司亏损比较严重，净资产只有 5 亿元 ，权益类科目中实收资本 24亿元 未分配利润-19亿元，现在想把实收资本中的 19 亿元和未分配利润进行所有者权益内部结转，我理解是B公司工商进行减资处理，账面直接进行对冲; A公司单体的长期股权投资不用进行处理，您看呢陈版；
2 、股东变更
A上市公司的控股子公司E公司 2012 年度投资了一家境外子公司D， 2020 年直接把D公司的股东变更为A公司未支付对价，如我们进行合并的话
E公司单体层面直接把对D长投进行处置计入投资收益；合并层面权益法核算和净资产差，计入资本公积进行核算。

回答人：chenyiwei
1 、A公司单体的长期股权投资的成本是不用进行处理，但要关注是否存在减值问题，确保足额计提减值准备。
2 、为何“2020年直接把D公司的股东变更为A公司未支付对价”？该交易是否公允？E的少数股东为何能够接受该项交易？